【裁判字號】    92,訴,391
【裁判日期】    920908
【裁判案由】    毒品危害防制條例
【裁判全文】
臺灣嘉義地方法院刑事判決                          九十二年度訴字第三九一號
    公  訴  人  臺灣嘉義地方法院檢察署檢察官
    被      告  甲○○
右列被告因違反毒品危害防制條例案件，經檢察官提起公訴（九十二年度毒偵字第四
九六號），本院判決如左：
    主  文
甲○○連續施用第一級毒品，處有期徒刑壹年，扣案之第一級毒品海洛因（淨重零點
零肆公克）沒收銷燬之，包裝袋壹只沒收。
    事  實
一甲○○曾因施用毒品案件，經本院以九十年度毒聲字第一一七四號裁定送勒戒處所
  觀察、勒戒後，認無繼續施用毒品之傾向，期滿於民國九十一年一月二十九日由臺
  灣嘉義地方法院檢察署檢察官以九十年度毒偵字第一一八七（公訴意旨誤為一一八
  七四）號不起訴處分確定；再因施用毒品案件，經本院以九十一年度毒聲字第三五
  ０號裁定送勒戒處所觀察、勒戒後，認有繼續施用毒品之傾向，由本院以九十一年
  度毒聲字第五三三號號裁定令入戒治處所施以強制戒治一年，並由本院以九十一年
  度訴字第三八０號判決處有期徒刑七月，於九十一年十二月九日確定，尚未執行完
  畢。詎甲○○於前開判決確定後，仍不知悔改，復基於概括犯意，自九十二年四月
  間某日起至九十二年五月二十八日某時止，連續在嘉義市○○路○段六十號二樓施
  用第一級毒品海洛因多次，嗣於九十二年五月三十日下午三時許在上址為警查獲，
  並扣得第一級毒品海洛因一包（含袋毛重零點二三公克，毒品淨重零點零四公克）
  。
二案經嘉義市警察局第二分局報告臺灣嘉義地方法院檢察署檢察官偵查起訴。
    理  由
一訊據被告甲○○對於右揭犯罪事實坦承不諱（本院卷第十九頁），並有白色粉末一
  包扣案可稽（警卷第四至六頁）。該包粉末經送鑑定，認含第一級毒品海洛因成分
  ，含袋毛重零點二三公克，毒品淨重零點零四公克，並有法務部調查局鑑定通知書
  可參（偵查卷第二五頁）。被告之尿液於九十二年五月三十日下午四時許經警採集
  送驗，雖未檢出毒品反應，有嘉義市衛生局檢驗涉嫌毒品及管制藥品之尿液檢體案
  件表、尿液送驗姓名對照表可憑（警卷第七頁，偵查卷第十八頁），惟被告既已自
  白其連續施用第一級毒品海洛因犯行，並有前開第一級毒品海洛因扣案，且其採尿
  送驗時間距其最後一次施用時間約有二日之久，參以一般人施打海洛因後，於尿中
  檢出煙毒反應時效，須視施打量多少及個人代謝分泌情況而定，施打量多者，於施
  打後四、五日仍有可能檢出煙毒反應，施打少者，可能在二十四小時後，即難發現
  煙毒反應，有法務部調查局七十九年二月二十七日（七九）陸（一）四０二八八號
  函可參，應認被告確有連續施用第一級毒品海洛因犯行。綜上所述，被告之自白與
  事實相符，可以採信，其犯行足堪認定。查被告曾因施用毒品案件，經本院以九十
  年度毒聲字第一一七四號裁定送勒戒處所觀察、勒戒後，認無繼續施用毒品之傾向
  ，期滿於九十一年一月二十九日由臺灣嘉義地方法院檢察署檢察官以九十年度毒偵
  字第一一八七號不起訴處分確定；再因施用毒品案件，經本院以九十一年度毒聲字
  第三五０號裁定送勒戒處所觀察、勒戒後，認有繼續施用毒品之傾向，由本院以九
  十一年度毒聲字第五三三號號裁定令入戒治處所施以強制戒治一年，並由本院以九
  十一年度訴字第三八０號判決處有期徒刑七月，於九十一年十二月九日確定，尚未
  執行完畢，有臺灣嘉義地方法院檢察署刑案資料查註紀錄表、臺灣高等法院被告全
  國前案紀錄表及前開案號不起訴處分書、判決在卷可按（偵查卷第十四至十五、三
  一至三五頁，本院卷第七至九頁）。被告三犯毒品危害防制條例第十條之施用毒品
  罪，事證明確，應依法論科。
二按海洛因屬毒品危害防制條例第二條第二項第一款所定之第一級毒品，被告甲○○
  多次施用第一級毒品海洛因，核其所為，均係犯該條例第十條第一項之罪。被告施
  用毒品前後持有毒品之低度行為，應為施用毒品之高度行為所吸收，不另論罪。被
  告先後多次施用毒品行為，時間緊接、犯罪構成要件相同，顯係基於概括犯意為之
  ，應依刑法第五十六條連續犯規定論以一罪，並加重其刑。被告初犯施用毒品罪，
  係由臺灣嘉義地方法院檢察署檢察官以九十年度毒偵字第一一八七號不起訴處分確
  定，公訴意旨誤為九十年度毒偵字第一一八七四號，應予更正。爰審酌被告多次施
  用毒品被查獲，仍未思悔改，缺乏禁絕毒害決心，惟所犯係戕害自身健康，尚未危
  害他人，本院審理中尚能坦承犯行，態度良好及其他一切情狀，量處如主文所示之
  刑，以資懲儆。扣案之第一級毒品海洛因淨重零點零四公克，應依毒品危害防制條
  例第十八條第一項前段規定沒收銷燬之，包裝袋一只為被告所有，且為供施用第一
  級毒品犯罪所用，業據其供承在卷（警卷第一頁反面），應依刑法第三十八條第一
  項第二款規定沒收。
據上論斷，應依刑事訴訟法第二百九十九條第一項前段，毒品危害防制條例第十條第
一項、第十八條第一項前段，刑法第十一條前段、第五十六條、第三十八條第一項第
二款，判決如主文。
本案經檢察官陳鈴香到庭執行職務。
中      華      民      國    九十二    年      九      月      八      日
                                      臺灣嘉義地方法院刑事第二庭
                                          法  官  廖  政  勝
右正本證明與原本無異。
如不服本判決，應於判決送達後十日內向本院提出上訴狀( 應附繕本 )。告訴人或被
害人如對於本判決不服者，應具備理由請求檢察官上訴，其上訴期間之計算係以檢察
官收受判決正本之日期為準。
中      華      民      國    九十二    年      九      月      八      日
                                          書記官  陳  湘  蓉
附錄本案論罪科刑法條全文：
毒品危害防制條例第十條第一項
施用第一級毒品者，處六月以上五年以下有期徒刑。


司法院資訊處製作；財團法人民間司法改革基金會備份。
